【裁判字號】    88,訴,4128
【裁判日期】    920516
【裁判案由】    損害賠償
【裁判全文】
臺灣臺北地方法院民事判決  八十八年度訴字第四一二八號
    原      告    乙○○
    訴訟代理人    趙興偉律師
    複  代理人    趙懷琪
    被      告    甲○○
右當事人間，請求損害賠償事件，本院判決如左：
    主    文
被告應給付原告新台幣貳佰零玖萬陸仟元，及自民國八十八年八月十三日起至清償日
止按年息百分之五計算之利息。
訴訟費用由被告負擔。
本判決於原告以新台幣陸拾玖萬捌仟元供擔保後，得假執行。
    事    實
甲、原告方面：
一、聲明：如主文第一項，並陳明願供擔保請准為假執行之宣告。
二、陳述：被告為設址於台北市○○○路八十號五樓麥孛有限公司（下簡稱麥孛公司
    ）之負責人，從事代辦本國國民移居國外有關之業務，原告於八十六年二月十六
    日與被告簽署委任服務合約，委任被告辦理美國移民申請，原告不疑有詐，而依
    約於八十六年二月二十六日、同年四月二十三日各給付被告美金三萬八千元（依
    給付時匯率計算折合新台幣為一百零四萬六千、一百零五萬元），然簽約完成後
    ，原告接獲麥孛公司業務王慧蘭來函告知麥孛公司無法交付原告美國移民核准函
    ，經原告查詢美國移民局結果，始知受騙。為此依民法第一百八十四條侵權行為
    之法律關係請求被告給付如聲明之賠償。
三、證據：提出原告匯款回條二紙、本院八十七年度易字第二五九一號刑事判決書一
    件、台灣高等法院八十八年度上訴字第三九四０號刑事判決書一件暨刑事影印卷
    為證。
乙、被告方面：被告未於言詞辯論期日到場，亦未提出書狀作何聲明或陳述。
    理    由
一、本件原告主張被告為設址於台北市○○○路八十號五樓麥孛有限公司（下簡稱麥
    孛公司）之負責人，從事代辦本國國民移居國外有關之業務，原告於八十六年二
    月十六日與被告簽署委任服務合約，委任被告辦理美國移民申請，原告不疑有詐
    ，而依約於八十六年二月二十六日、同年四月二十三日各給付被告美金三萬八千
    元（依給付時匯率計算折合新台幣為一百零四萬六千、一百零五萬元），然簽約
    完成後，原告接獲麥孛公司業務王慧蘭來函告知麥孛公司無法交付原告美國移民
    核准函，經原告查詢美國移民局結果，始知受騙乙節，有其提出與其所述相符之
    原告匯款回條二紙、本院八十七年度易字第二五九一號刑事判決書一件、台灣高
    等法院八十八年度上訴字第三九四０號刑事判決書一件暨刑事卷影印卷為證，被
    告未於言詞辯論期日到場，亦未提出書狀作何聲明或陳述。原告前揭主張應堪信
    為真實。
二、從而，原告依侵權行為之法律關係，請求被告給付二百零九萬六千元及法定遲延
    利息，即為有理由，應予准許。
三、原告陳明願供擔保，請求宣告假執行，核無不合，茲酌定擔保金額，予以准許。
四、本件原告之訴為有理由，依民事訴訟法第三百八十五條第一項前段、第七十八條
    、第三百九十條第二項，判決如主文。
中      華      民      國    九十二    年      五      月     十六     日
                              民事第五庭法      官  賴劍毅
右為正本，係照原本作成。
如對本判決上訴，須於判決送達後廿日內向本院提出上訴狀
中      華      民      國    九十二    年      五      月     十六     日
                                        法院書記官  吳芳玉


司法院資訊處製作；財團法人民間司法改革基金會備份。
